#综合评价——基于标准普尔指数的应用（代码）
##徐国盛 130509030005
###本程序运行前，需要安装[R程序][id]，以及相应的程序包，这些程序包为knitr, DMwR, quantmod, randomForest, nnet, e1071, kernlab, earth,  PerformanceAnalytics。
加载相应的R包
```{r}
library(knitr)
opts_chunk$set(fig.height = 5, warning = FALSE, message = FALSE)
```
```{r}
library(DMwR)
library(quantmod)
```
获取数据

```{r}
setSymbolLookup(IBM = list(name = 'IBM', src = 'yahoo'))
getSymbols("^GSPC",from = "1970-01-01", to = "2009-09-15")
colnames(GSPC) <- c("Open", "High", "Low", "Close", "Volume", "Adjusted")
```
根据公式求得T.ind
```{r}
T.ind <- function(quotes, tgt.margin = 0.025, n.days = 10){
  v <- apply(HLC(quotes), 1, mean)
  r <- matrix(NA, ncol = n.days, nrow = NROW(quotes))
  for(x in 1:n.days) r[ ,x] <- Next(Delt(HLC(quotes)[ ,1],v, k = x), x)
  x <- apply(r, 1, function(x) sum(x[x > tgt.margin|x < -tgt.margin]))
  if(is.xts(quotes))
    xts(x, time(quotes))
  else x
}
```
描述性统计分析
```{r}
candleChart(last(GSPC, "3 month"), theme = "white", TA = NULL)
avgPrice <- function(p) apply(HLC(p), 1, mean)
addAvgPrice <- newTA(FUN = avgPrice, col = 1, legend = "AvgPrice")
addT.ind <- newTA(FUN = T.ind, col = "red", legend = "tgtRet")
addAvgPrice(on = 1)
addT.ind()
```
选择的一些自变量（解释变量）
```{r}
 myATR <- function(x) ATR(HLC(x))[, "atr"]
 mySMI <- function(x) SMI(HLC(x))[, "SMI"]
 myADX <- function(x) ADX(HLC(x))[, "ADX"]
 myAroon <- function(x) aroon(x[, c("High", "Low")])$oscillator
 myBB <- function(x) BBands(HLC(x))[, "pctB"]
 myChaikinVol <- function(x) Delt(chaikinVolatility(x[, c("High",
 "Low")]))[, 1]
 myCLV <- function(x) EMA(CLV(HLC(x)))[, 1]
 myEMV <- function(x) EMV(x[, c("High", "Low")], x[, "Volume"])[,
 2]
 myMACD <- function(x) MACD(Cl(x))[, 2]
 myMFI <- function(x) MFI(x[, c("High", "Low", "Close")],
 x[, "Volume"])
 mySAR <- function(x) SAR(x[, c("High", "Close")])[, 1]
 myVolat <- function(x) volatility(OHLC(x), calc = "garman")[,
 1]
```
建立随机森林模型
```{r}
 data(GSPC)
 library(randomForest)
 data.model <- specifyModel(T.ind(GSPC) ~ Delt(Cl(GSPC), k=1:10) +
 myATR(GSPC) + mySMI(GSPC) + myADX(GSPC) + myAroon(GSPC) +
 myBB(GSPC) + myChaikinVol(GSPC) + myCLV(GSPC) +
 CMO(Cl(GSPC)) + EMA(Delt(Cl(GSPC))) + myEMV(GSPC) +
 myVolat(GSPC) + myMACD(GSPC) + myMFI(GSPC) + RSI(Cl(GSPC)) +
 mySAR(GSPC) + runMean(Cl(GSPC)) + runSD(Cl(GSPC)))
 set.seed(1234)
 rf <- buildModel(data.model,method='randomForest',
 training.per=c(start(GSPC),index(GSPC["1999-12-31"])),
 ntree=50, importance=T)
```
对子变量的重要程度进行排序
```{r, fig.height=9}
varImpPlot(rf@fitted.model, type = 1)
```

选择重要程度大于10的自变量（解释变量）
```{r}
imp <- importance(rf@fitted.model, type = 1)
rownames(imp)[which(imp > 10)]
```
用选择出的自变量（解释变量）建立模型
```{r}
data.model <- specifyModel(T.ind(GSPC) ~ Delt(Cl(GSPC), k = 1) + 
                             myATR(GSPC) + myADX(GSPC) + myEMV(GSPC)
                           + myVolat(GSPC) + myMACD(GSPC) + mySAR(GSPC)
                           + runMean(Cl(GSPC)))
```
构造后面要用的数据训练集核测试集
```{r}
Tdata.train <- as.data.frame(modelData(data.model, data.window = 
                                         c('1970-01-01','1999-12-31')))
Tdata.eval <- na.omit(as.data.frame(modelData(data.model,
                                               c('2000-01-01',
                                                 '2009-09-15'))))
Tform <- as.formula('T.ind.GSPC ~ .')
```
构造神经网络模型用于回归分析
```{r}
set.seed(1234)
library(nnet)
norm.data <- scale(Tdata.train)
nn <- nnet(Tform, norm.data[1:1000, ], size = 10, decay = 0.01,
           maxit = 1000, linout = T, trace = F)
norm.preds <- predict(nn, norm.data[1001:2000, ])
preds <- unscale(norm.preds, norm.data)
sigs.nn <- trading.signals(preds, 0.1, -0.1)
true.sigs <- trading.signals(Tdata.train[1001:2000, "T.ind.GSPC"],
                             0.1, -0.1)
sigs.PR(sigs.nn, true.sigs)
```
构建神经网络模型用于分类
```{r}
set.seed(1234)
signals  <- trading.signals(Tdata.train[ , "T.ind.GSPC"], 0.1, -0.1)
norm.data <- data.frame(signals = signals, scale(Tdata.train[ , -1]))

nn <- nnet(signals ~ ., norm.data[1:1000, ], size = 10, decay = 0.01, 
           maxit = 1000, trace = F)
preds <- predict(nn, norm.data[1001:2000, ], type = "class")
sigs.PR(preds, norm.data[1001:2000, 1])
```
构建svm用与回归分析
```{r}
library(e1071)
sv <- svm(Tform, Tdata.train[1:1000, ], gamma = 0.001, cost = 100)
s.preds <- predict(sv, Tdata.train[1001:2000, ])
sigs.svm <- trading.signals(s.preds, 0.1, -0.1)
true.sigs <- trading.signals(Tdata.train[1001:2000, "T.ind.GSPC"],
                             0.1, -0.1)
sigs.PR(sigs.svm, true.sigs)
```
构建svm用于分类
```{r}
library(kernlab)
data <- cbind(signals = signals, Tdata.train[ , -1])
ksv <- ksvm(signals ~ ., data[1:1000, ], C = 10)
ks.preds <- predict(ksv, data[1001:2000, -1])
sigs.PR(ks.preds, data[1001:2000, 1])
```
构建多元适应性回归样条
```{r}
library(earth)
e <- earth(Tform, Tdata.train[1:1000, ])
e.preds <- predict(e, Tdata.train[1001:2000, ])
sigs.e <- trading.signals(e.preds, 0.1, -0.1)
true.sigs <- trading.signals(Tdata.train[1001:2000, "T.ind.GSPC"], 
                             0.1, -0.1)
sigs.PR(sigs.e, true.sigs)
```
构建方案
```{r}
policy.1 <- function(signals, market, opened.pos, money,
                     bet = 0.2, hold.time = 10, 
                     exp.prof = 0.025, max.loss = 0.05)
{
  d <- NROW(market) # this is the ID of today
  orders <- NULL
  nOs <- NROW(opened.pos)
  #nothing to do!
  if(!nOs && signals[d] == 'h') return (orders)
  #First lets check if we can open new positions
  #i)long positions
  if(signals[d] == 'b' && !nOs){
    quant <- round(bet*money/market[d, 'Close'], 0)
    print(quant)
    if(quant > 0)
      orders <- rbind(orders, data.frame(order = c(1, -1, -1),
                                         order.type = c(1, 2, 3),
                                         val = c(quant, 
                                                 market[d, 'Close']*
                                                   (1+exp.prof),
                                                 market[d, 'Close']*
                                                   (1 - max.loss)),
                                         action = c('open', 'close',
                                                    'close'),
                                         posID = c(NA, NA, NA)
                                         )
                      )
    #ii) short positions
  } else if (signals[d] == 's' && !nOs) {
    #This is the nr of stocks we already need to buy
    #because of currently opened short positions
    need2buy <- sum(opened.pos[opened.pos[, 'pos.type'] == -1, 
                               "N.stocks"])*market[d, 'Close']
    quant <- round(bet*(money-need2buy)/market[d, 'Close'], 0)
    if(quant > 0)
      orders <- rbind(orders,
                      data.frame(order = c(-1, 1, 1), 
                                 order.type = c(1, 2, 3),
                                 val = c(quant, market[d, 'Close']
                                         *(1-exp.prof),
                                         market[d, 'Close']*
                                           (1 + max.loss)),
                                 action = c('open', 'close', 
                                            'close'),
                                 posID = c(NA, NA, NA)
                                 )
                      )
  }
  #let's check if we need to close positions
  #because their holding time is over 
  if(nOs)
    for(i in 1:nOs) {
      if(d - opened.pos[i, 'Odate'] >= hold.time)
        orders <- rbind(orders,
                        data.frame(order = -opened.pos[i, 'pos.type'],
                                   order.type = 1,
                                   val = NA,
                                   action = 'close',
                                   posID = rownames(opened.pos)[i]
                                   )
                        )
        }
  orders
}

policy.2 <- function(signals, market, opened.pos, money,
                     bet = 0.2, exp.prof = 0.025, 
                     max.loss = 0.05) 
{
  d <- NROW(market) #this is the ID of today
  orders <- NULL
  nOs <- NROW(opened.pos)
  #nothing to do
  if(!nOs && signals[d] == 'h') return (orders)
  #First lets check if we can open new positions
  # i) long positions
  if (signals[d] == 'b'){
    quant <- round(bet*money/market[d, 'Close'], 0)
   # print(quant)
    if (quant > 0)
      orders <- rbind(orders, 
                      data.frame(order = c(1, -1, -1),
                                 order.type = c(1, 2, 3),
                                 val = c(quant,
                                         market[d, 'Close']*
                                           (1+exp.prof),
                                         market[d, 'Close']*
                                           (1-max.loss)
                                         ),
                                 action = c('open', 'close',
                                            'close'),
                                 posID = c(NA, NA, NA)
                                 )
                      )
  } else if (signals[d] == 's') {
    #this is the money already commited to buy stocks
    #because of currently opened short positions
    need2buy <- sum(opened.pos[opened.pos[, 'pos.type'] == -1, 
                               "N.stocks"])*market[d, 'Close']
    quant <- round(bet*(money - need2buy)/market[d, 'Close'], 0)
    if(quant >0)
      orders <- rbind(orders, 
                      data.frame(order = c(-1, 1, 1),
                                 order.type = c(1, 2, 3),
                                 val = c(quant,
                                         market[d, 'Close']*
                                           (1-exp.prof),
                                         market[d, 'Close']*
                                           (1 + max.loss)
                                         ),
                                 action = c('open', 'close', 'close'),
                                 posID = c(NA, NA, NA)
                                 )
                      )
  }
  orders
}
```
构建训练集和测试集并给予第一种方案进行交易模拟
```{r}
start <- 1
len.tr <- 1000
len.ts <- 500
tr <- start:(start+len.tr-1)
ts <- (start + len.tr):(start+len.tr+len.ts-1)
#generate the quotes for the testing period
data(GSPC)
date <- rownames(Tdata.train[start+len.tr, ])
market <- GSPC[paste(date, '/', sep = '')][1:len.ts]
#learining the model and obtaining its signal predictions
library(e1071)
s <- svm(Tform, Tdata.train[tr, ], cost = 10, gamma = 0.01)
p <- predict(s, Tdata.train[ts, ])
sig <- trading.signals(p, 0.1, -0.1)
#now using the simulated trader
t1 <- trading.simulator(market, sig, 'policy.1', 
                        list(exp.prof = 0.05, bet = 0.2,
                             hold.time = 30))
t1
summary(t1)
```
对模拟交易进行评价
```{r}
tradingEvaluation(t1)
```
对交易表现进行图像展示
```{r}
plot(t1, market, theme = "white", name = "SP500")
```
基于第二种方案进行交易模拟
```{r}
t2 <- trading.simulator(market, sig, "policy.2", 
                        list(exp.prof = 0.05, bet = 0.3))
summary(t2)
```
构造另一个训练集和测试集，并基于第二种方案进行交易模拟
```{r}
start <- 2000
len.tr <- 1000
len.ts <- 500
tr <- start:(start+len.tr - 1)
ts <- (start+len.tr):(start+len.tr+len.ts-1)
date <- rownames(Tdata.train[start+len.tr, ])
market <- GSPC[paste(date, '/', sep = "")][1:len.ts]
s <- svm(Tform, Tdata.train[tr, ], cost = 10, gamma = 0.01)
p <- predict(s, Tdata.train[ts, ])
sig <- trading.signals(p, 0.1, -0.1)
t2 <- trading.simulator(market, sig, "policy.2", list(exp.prof = 0.05,
                                                      bet = 0.3))
summary(t2)
plot(t2, market, theme = "white")
```
以下构造的函数是将针对不同的模型进行train+test+evaluate的多次循环，并
针对不同的窗口方案进行函数的构造
```{r}
MC.svmR <- function(form, train, test, b.t = 0.1, 
                    s.t = -0.1, ...) {
  require(e1071)
  t<- svm(form, train, ...)
  p <- predict(t, test)
  trading.signals(p, b.t, s.t)
}
MC.svmC <- function(form, train, test, b.t = 0.1, 
                    s.t = -0.1,...) {
  require(e1071)
  tgtName <- all.vars(form)[1]
  train[, tgtName] <- trading.signsls(train[, tgtName],
                                      b.t, s.t)
  t <- svm(form, train)
  p <- predict(t, test)
  factor(p, levels = c("s", "h", "b"))
}
MC.nnetR <- function(form, train, test, b.t = 0.1, 
                     s.t = -0.1, ...) {
  require(nnet)
  t <- nnet(form, train, ...)
  p <- predict(t, test)
  trading.signals(p, b.t, s.t)
}
MC.nnetC <- function(form, train, test, b.t = 0.1,
                     s.t = 0.1, ...) {
  require(nnet)
  tgtName <- all.vars(form)[1]
  train[, tgtName] <- trading.singals(train[ , tgtName],
                                      b.t, s.t)
  t <- nnet(form, train, ...)
  p <- predict(t, test, type = "class")
  factor(p, levels = c("s", "h", "b"))
}
MC.earth <- function(form, train, test, b.t = 0.1,
                     s.t = -0.1, ...) {
  require(earth)
  t <- earth(form, train,...)
  p <- predict(t, test)
  trading.signals(p, b.t, s.t)
}
singleModel <- function(form, train, test, learner, policy.func,
                        ...){
  p <- do.call(paste("MC", learner, sep = "."), list(form, train, 
                                                     test, ...))
  eval.stats(form, train, test, p, policy.func = policy.func)
  }
grow <- function(form, train, test, learner, relearn.step, 
                 policy.func, ...) {
  real.learner <- learner(paste("MC", learner, sep = "."),
                           pars =list(...))
  p <- growingWindowTest(real.learner, form, train, test,
                         relearn.step)
  p <- factor(p, levels = 1:3, labels = c("s", "h", "b"))
  eval.stats(form, train, test, p, policy.func = policy.func)
  }
slide <- function(form, train, test, learner, relearn.step, 
                  policy.func, ...) {
  real.learner <- learner(paste("MC", learner, sep = "."),
                           pars =list(...))
  p <- slidingWindowTest(real.learner, form, train, test,
                         relearn.step)
  p <- factor(p, levels = 1:3, labels = c("s", "h", "b"))
  eval.stats(form, train, test, p, policy.func = policy.func)
}
```
构造估计统计量函数
```{r}
eval.stats <- function(form, train, test, preds, b.t = 0.1,
                       s.t = 0.1, ...) {
  #Signals evaluation
  tgtName <- all.vars(form)[1]
  test[, tgtName] <- trading.signals(test[ , tgtName], b.t,
                                     s.t)
  st <- sigs.PR(preds, test[, tgtName])
  dim(st) <- NULL
  names(st) <- paste(rep(c('prec', 'rec'), each = 3), 
                     c('s', 'b', 'sb'), sep = '.')
  
  #Trading evaluation 
  date <- rownames(test)[1]
  market <- GSPC[paste(date, "/", sep = '')][1:length(test), ]
  trade.res <- trading.simulator(market, preds, ...)
  c(st, tradingEvaluation(trade.res))
                       }
```
一些策略函数的构造，基于前面的两个策略函数
```{r}
pol1 <- function(signals, market, op, money)
  policy.1(signals, market, op, money,
           bet = 0.2, exp.prof = 0.025, max.loss = 0.05, 
           hold.time = 10)
pol2 <- function(signals, market, op, money)
  policy.1(signals, market, op, money,
           bet = 0.2, exp.prof = 0.05, max.loss = 0.05,
           hold.time = 20)
pol3 <- function(signals, market, op, money)
  policy.2(signals, market, op, money,
           bet = 0.5, exp.prof = 0.05, max.loss = 0.05)

```
进行蒙特卡洛模拟，模型估计
```{r ,eval = FALSE}
# The list of learners we will use
TODO <- c('svmR','svmC','earth','nnetR','nnetC')

# The data sets used in the comparison
DSs <- list(dataset(Tform,Tdata.train,'test'))

# Monte Carlo (MC) settings used
MCsetts <- mcSettings(20,     # 20 repetitions of the MC exps
                      2540,   # ~ 10 years for training
                      1270,   # ~ 5 years for testing
                      1234)   # random number generator seed

# Variants to try for all learners
VARS <- list()
VARS$svmR   <- list(cost=c(10,150),gamma=c(0.01,0.001),
                    policy.func=c('pol1','pol2','pol3'))
VARS$svmC   <- list(cost=c(10,150),gamma=c(0.01,0.001),
                    policy.func=c('pol1','pol2','pol3'))
VARS$earth <- list(nk=c(10,17),degree=c(1,2),thresh=c(0.01,0.001),
                   policy.func=c('pol1','pol2','pol3'))
VARS$nnetR  <- list(linout=T,maxit=750,size=c(5,10),
                    decay=c(0.001,0.01),
                    policy.func=c('pol1','pol2','pol3'))
VARS$nnetC  <- list(maxit=750,size=c(5,10),decay=c(0.001,0.01),
                    policy.func=c('pol1','pol2','pol3'))

# main loop
for(td in TODO) {
  assign(td,
         experimentalComparison(
           DSs,         
           c(
             do.call('variants',
                     c(list('singleModel',learner=td),VARS[[td]],
                       varsRootName=paste('single',td,sep='.'))),
             do.call('variants',
                     c(list('slide',learner=td,
                            relearn.step=c(60,120)),
                       VARS[[td]],
                       varsRootName=paste('slide',td,sep='.'))),
             do.call('variants',
                     c(list('grow',learner=td,
                            relearn.step=c(60,120)),
                       VARS[[td]],
                       varsRootName=paste('grow',td,sep='.')))
             ),
            MCsetts)
         )

  # save the results
  save(list=td,file=paste(td,'Rdata',sep='.'))
}
```
加载模拟结果
```{r}
load("svmR.Rdata")
load("svmC.Rdata")
load("earth.Rdata")
load("nnetR.Rdata")
load("nnetC.Rdata")
```
根据感兴趣的统计量对模型进行排序
```{r}
tgtStats <- c('prec.sb', 'Ret', 'PercProf', 'MaxDD', 
              'SharpeRatio')
allSysRes <- join(subset(svmR, stats = tgtStats),
            subset(svmC, stats = tgtStats),
            subset(nnetR, stats = tgtStats),
            subset(nnetC, stats = tgtStats),
            subset(earth, stats = tgtStats),
            by = 'variants')
rankSystems(allSysRes, 5, maxs = c(T, T, T, F, T))
```
对准确率100%的模型进一步研究，毕竟100%一般是不可能的
```{r}
summary(subset(svmC, 
               stats = c('Ret', 'RetOverBH', 'PercProf', 'NTrades'),
               vars = c('slide.svmC.v5', 'slide.svmC.v6')))
```
为了对所有该的模型变体进行选择，我们在某些条件上加以限制
```{r}
fullResults <- join(svmR, svmC, nnetR, nnetC, earth,
                    by = "variants")
nt <- statScores(fullResults, "NTrades")[[1]]
rt <- statScores(fullResults, "Ret")[[1]]
pp <- statScores(fullResults, "PercProf")[[1]]
s1 <- names(nt)[which(nt > 20)]
s2 <- names(rt)[which(rt > 0.5)]
s3 <- names(pp)[which(pp > 40)]
namesBest <- intersect(intersect(s1, s2), s3)
summary(subset(fullResults, stats = tgtStats, vars = namesBest))
```
下面对指定模型指定统计量进行分析
```{r}
compAnalysis(subset(fullResults, stats = tgtStats,
                   vars = namesBest))
```
为了对选择出的模型的统计量分布进行更好地分析，我们做图
```{r, fig.height=8}
plot(subset(fullResults, stats = c('Ret', 'PercProf', 'MaxDD'),
            vars = namesBest))
```

获得某一模型的相关参数
```{r}
getVariant("single.nnetR.v12", nnetR)
```
先面获得在9年的测试集合中，得到的交易表现统计量
```{r}
Tdata.train <- as.data.frame(modelData(data.model, data.window = 
                                         c('1970-01-02','1999-12-31')))
Tdata.eval <- na.omit(as.data.frame(modelData(data.model,
                                               c('2000-01-01',
                                                 '2009-09-15'))))
data <- tail(Tdata.train, 2540)
results <- list()
for(name in namesBest[2:3]) {
  sys <- getVariant(name, fullResults)
  results[[name]] <- runLearner(sys, Tform, data, Tdata.eval)
}
results <- t(as.data.frame(results))
results[, c("Ret", "RetOverBH", "MaxDD", "SharpeRatio", "NTrades",
            "PercProf")]
```
其中，最佳模型的相关参数
```{r}
getVariant("slide.nnetR.v15", fullResults)
```
获得最佳模型在测试集上的交易记录
```{r, results='hide'}
model <- learner("MC.nnetR", list(maxit = 759, linout = T,
                                  trace = F, size = 10,
                                  decay = 0.01))
preds <- growingWindowTest(model, Tform, data, Tdata.eval, 
                           relearn.step = 120)
signals <- factor(preds, levels = 1:3, labels = c("s", "h", "b"))
date <- rownames(Tdata.eval)[1]
market <- GSPC[paste(date, "/", sep = "")][1:length(signals), ]
trade.res <- trading.simulator(market, signals, policy.func = "pol2")

```
对交易记录进行绘图
```{r}
plot(trade.res, market, theme = "white", name = "SP500-final test")
```

获得交易策略的收益率
```{r}
library(PerformanceAnalytics)
rets <- Return.calculate(trade.res@trading$Equity)
chart.CumReturns(rets, main = "Cumulative returns",
                 ylab = "returns")
#periodReturn(trade.res@trading$Equity, period = "yearly")
head(yearlyReturn(xts(trade.res@trading$Equity)))
plot(100*yearlyReturn(xts(trade.res@trading$Equity)), 
     main = "Yearly percentage returns")
abline(h = 0, lty = 2)
```

获取交易策略更加详细的信息，每个月的收益率，每行最后是一年收益率的和
```{r}
table.CalendarReturns(xts(rets))
```
获得关于风险分析相关的统计量数据
```{r}
table.DownsideRisk(xts(rets))
```


[id]:http://www.r-project.org/ "Title"

























